---
title: "Mosaico La Libertad"
author: "Santiago Sotelo"
format: html
params:
  raster: "D:/OneDrive - Universidad del Pacífico/(TRABAJO) QLAB/proyecto_minagri/la_libertad/2021-09 noviembre/imagenes/IR/PLANET_IR584-977.tif"
---

```{r}
pacman::p_load(tidyverse, janitor, glue, sf, raster, here, fs, fasterize)
here::i_am("la_libertad.qmd")

```

## Problema

1. Cortar el shapefile `lotesm_1` a cada cuadrante.
1. Convertir cada nuevo shapefile en un ráster utilizando la variable `USO_LOT`.
    i) Anchura 1958 px
    i) Altura 1943 px
    i) Unidades tamaño del ráster de salida: Píxeles
    i) Tipo de datos de salida: byte
1. Guardar los ráster en un archivo `.tiff`
    i) Descartar los cuadrantes que no tienen polígonos de `lotesm_1` dentro.


```{r}
#| label: import raster

myraster<-raster(here::here(params$raster))

```

```{r}
#| label: import shapefile

j2_num<-
  as.numeric(
  str_split(
    str_split(params$raster, pattern = "[/_IR]", simplify = TRUE)[,9], 
    pattern = "[- ]", simplify = TRUE
    )[2]
  )

myshp<-st_read(here(paste0(
  "D:/OneDrive - Universidad del Pacífico/(TRABAJO) QLAB/proyecto_minagri/",
  "data/data_j2_", j2_num,"/data_j2_", j2_num,".shp")), quiet = TRUE) %>% #puntos del mes
  
  dplyr::select(ID_LOTE, USO_LOT, geometry) # seleccionar las variables que nos importan

```

```{r}
#| label: subset valores dentro del Raster

myshp2<-st_crop(myshp, myraster) # subset funciona con RasterLayer y stars obj

```

El siguiente loop evita que los ráster que no tienen polígonos dentro se exporten.

```{r}
#| label: rasterizar el sf obj (poligono) y exportar tif cropeado

if (nrow(myshp2) == 0){

  print("El raster no tiene polígonos dentro.")

} else {
  
  file_name<- str_split(params$raster, pattern = "[/_IR]", simplify = TRUE)[,17]
  
  rasterlayer <-
    fasterize(st_cast(myshp2, "MULTIPOLYGON"),
              raster = myraster,
              field = "USO_LOT") # para RasterLayer
  
  # para RasterLayer
  writeRaster(
    rasterlayer,
    filename = 
      here::here(glue(
        "D:/OneDrive - Universidad del Pacífico/(TRABAJO) QLAB/proyecto_minagri/",
        "la_libertad/",
        str_split(params$raster, pattern = "[/_IR]", simplify = TRUE)[,9],
        "/labels/",
        file_name
        )),
    format = "GTiff",
    datatype = 'INT1U',
    options = c("COMPRESS=NONE"),
    overwrite = TRUE
  )
  
}

```
